【裁判字號】    98,訴,12
【裁判日期】    980123
【裁判案由】    毒品危害防制條例
【裁判全文】
臺灣臺中地方法院刑事判決                98年度訴字第12號
公  訴  人  臺灣臺中地方法院檢察署檢察官
被      告  乙○○
                    （現另案於臺灣臺中看守所羈押中）
上列被告因毒品危害防制條例案件，經檢察官提起公訴（九十七
年度撤緩毒偵字第五五號），被告於準備程序就被訴事實為有罪
之陳述，本院合議庭裁定由受命法官獨任逕行簡式審判程序，並
予判決如下：
    主    文
乙○○施用第二級毒品，處有期徒刑月；又施用第一級毒品，
處有期徒刑柒月，扣案摻有微量毒品海洛因成分之香菸壹支（驗
餘淨重零點玖貳零公克）沒收銷燬之。主刑部分應執行有期徒
刑捌月。
    犯罪事實
一、乙○○前於民國九十五年間，曾因施用毒品案件，經本院以
    九十五年度毒聲字第八八七號裁定送觀察勒戒後，認有繼續
    施用毒品傾向，再由本院續以九十六年度毒聲字第一九七號
    裁定送強制戒治，後因執行已逾六月以上，且經臺灣臺中戒
    治所評定無繼續執行戒治之必要，而於九十六年十二月十七
    日強制戒治期滿執行完畢釋放，並由臺灣臺中地方法院檢察
    署檢察官以九十七年度戒毒偵字第二四號為不起訴處分確定
    ；詎乙○○仍不知戒絕，竟於前開強制戒治執行完畢釋放後
    五年內，分別為下列行為：(一)乙○○明知毒品甲基安非他命
    業經公告列為毒品危害防制條例之第二級毒品，不得非法持
    有、施用，因未戒除施用毒品甲基安非他命之惡習，仍基於
    施用第二級毒品甲基安非他命之行為決意，於九十七年六月
    三十日二十時三十分許，在其位於臺中縣后里鄉○○村○○
    路二九五號之住處內，以將毒品甲基安非他命置於玻璃管內
    加熱燒烤，使之產生煙霧後，再以口鼻吸取其煙氣之方式，
    施用毒品甲基安非他命一次。(二)另乙○○復明知毒品海洛因
    業經公告列為毒品危害防制條例第一級毒品，亦不得非法持
    有、施用，因未戒除施用毒品海洛因之惡習，仍另基於施用
    第一級毒品海洛因之行為決意，於九十七年六月三十日二十
    時三十三分許，同在其上開住處內，以將毒品海洛因摻入香
    菸內點火燃燒使之產生煙霧後加以吸食之方式，非法施用第
    一級毒品海洛因一次。嗣於同日二十一時五十分許，警方持
    臺灣臺中地方法院檢察署檢察官核發之強制到場許可書，至
    臺中縣后里鄉○○路六三九之六號「興農超市」內，強制乙
    ○○前往臺中縣警察局大甲分局採尿室採驗尿液時，當場查
    扣其所有已吸食過，摻有微量毒品海洛因成分之香菸一支（
    驗餘淨重０‧三九二０公克），警方且於同日二十二時十五
    分許，採集乙○○之尿液送請鑑驗，因嗎啡（毒品海洛因之
    代謝物）及甲基安非他命俱呈現陽性反應，始由警進而查悉
    上情。
二、案經臺中縣警察局大甲分局報請臺灣臺中地方法院檢察署檢
    察官偵查起訴。
    理    由
一、上開事實，業經被告乙○○於本院訊問時坦認不諱，而被告
    為警查獲後所採取之尿液，經送請中山醫學大學附設醫院檢
    驗科藥物檢測中心檢驗結果，嗎啡（毒品海洛因之代謝物）
    與甲基安非他命均呈現陽性反應，有該中心出具之尿液檢驗
    報告一份附卷可稽（見毒偵字第三四三八號卷第二０頁）。
    另被告為警查獲時所扣得其所有已吸食過之香菸一支，經鑑
    驗後確實含有毒品海洛因成分（驗餘淨重０‧三九二０公克
    ），亦有行政院衛生署草屯療養院九十七年七月三日草療鑑
    字第０九七０００五七五九號鑑定書一份附卷可參（見毒偵
    字第三四三八號卷第二四頁），足見被告上開自白，確與客
    觀事實相符，堪予採認。又被告前於九十五年間，即曾因施
    用毒品案件，經本院以九十五年度毒聲字第八八七號裁定送
    觀察、勒戒後，認有繼續施用毒品傾向，再由本院續以九十
    六年度毒聲字第一九七號裁定送強制戒治，後因執行已逾六
    月以上，且經臺灣臺中戒治所評定無繼續執行戒治之必要，
    而於九十六年十二月十七日強制戒治期滿執行完畢釋放，並
    由臺灣臺中地方法院檢察署檢察官以九十七年度戒毒偵字第
    二四號為不起訴處分確定，此有臺灣高等法院被告前案紀錄
    表及臺灣臺中地方法院檢察署全國施用毒品案件紀錄表在卷
    可查，是被告確有於強制戒治執行完畢後，五年內復行施用
    毒品之罪行。綜此，本件事證已臻明確，被告施用毒品海洛
    因及甲基安非他命之犯行，均洵堪認定。
二、按海洛因、甲基安非他命分屬毒品危害防制條例第二條第二
    項第一款、第二款所指之第一級、第二級毒品，核被告乙○
    ○所為，分別係犯毒品危害防制條例第十條第一項之施用第
    一級毒品罪及同法條第二項之施用第二級毒品罪。被告施用
    前後持有第一級毒品及第二級毒品之低度行為，分別為其施
    用第一級毒品與第二級毒品之高度行為所吸收，均不另論罪
    。被告所犯前開二罪間，犯意各別，罪名、行為且互殊，應
    予分論併罰之
三、爰審酌被告乙○○前已因施用毒品犯行經觀察勒戒及強制戒
    治，竟仍故態復萌，復行施用毒品不輟，無視於毒品對於自
    身健康之戕害及國家對於杜絕毒品犯罪之禁令；惟衡酌施用
    毒品係屬自戕行為，被告犯罪手段尚屬平和，亦未因此而危
    害他人，所生損害尚非鉅大，且被告犯後坦承犯行，尚見悔
    意之犯罪後態度，另施用毒品者均有相當程度之成癮性及心
    理依賴，其犯罪心態與一般刑事犯罪之本質並不相同，應側
    重適當之醫學治療及心理矯治為宜等一切情狀，量處如主文
    所示之刑，並定其應執行之刑；其施用第二級毒品罪行之部
    分，因與不得易科之他罪併合處罰結果而不得易科罰金，自
    毋庸贅為易科罰金折算標準之記載，應附此敘明。至被告為
    警查獲時所扣得其所有已吸食過之香菸一支（驗餘淨重０‧
    三九二０公克），經鑑驗後既含有毒品海洛因之成分，已如
    前述，應併同依毒品危害防制條例第十八條第一項前段之規
    定予以宣告沒收銷燬之。
據上論斷，應依刑事訴訟法第二百七十三條之一第一項、第二百
九十九條第一項前段，毒品危害防制條例第十條第一項、第二項
、第十八條第一項前段，刑法第十一條、第五十一條第五款，判
決如主文。
本案經檢察官甲○○到庭執行職務。
中    華    民    國    98    年    1     月    23    日
                  刑事第三庭  法  官  陳思成
以上正本證明與原本無異。
如不服本判決應於收受判決後10日內向本院提出上訴書狀，並應
敘述具體理由；其未敘述上訴理由者，應於上訴期間屆滿後20日
內向本院補提理由書（均須按他造當事人之人數附繕本）「切勿
逕送上級法院」。
                              書記官  吳詩琳
中    華    民    國    98    年    1     月    23    日
附錄論罪科刑法條
毒品危害防制條例第十條
施用第一級毒品者，處六月以上五年以下有期徒刑。
施用第二級毒品者，處三年以下有期徒刑。


司法院資訊處製作；財團法人民間司法改革基金會備份。
